最　高　行　政　法　院　裁　定
                                     100年度裁字第2403號
上  訴  人　焦春鳳
被 上訴 人　財政部臺北市國稅局
代　表　人　陳金鑑
上列當事人間綜合所得稅事件，上訴人對於中華民國99年12月30
日臺北高等行政法院99年度訴字第1820號判決，提起上訴，本院
裁定如下：
　　主  文
上訴駁回。
上訴審訴訟費用由上訴人負擔。
　　理  由
一、按對於高等行政法院判決之上訴，非以其違背法令為理由，
    不得為之，行政訴訟法第242條定有明文。依同法第243條第
    1項規定，判決不適用法規或適用不當者，為違背法令；而
    判決有同條第2項所列各款情形之一者，為當然違背法令。
    是當事人對於高等行政法院判決上訴，如依行政訴訟法第24
    3條第1項規定，以高等行政法院判決有不適用法規或適用不
    當為理由時，其上訴狀或理由書應有具體之指摘，並揭示該
    法規之條項或其內容；若係成文法以外之法則，應揭示該法
    則之旨趣，倘為司法院解釋或本院之判例，則應揭示該判解
    之字號或其內容。如以行政訴訟法第243條第2項所列各款情
    形為理由時，其上訴狀或理由書，應揭示合於該條項各款之
    事實。上訴狀或理由書如未依此項方法表明者，即難認為已
    對高等行政法院判決之違背法令有具體之指摘，其上訴自難
    認為合法。
二、本件上訴人民國97年度綜合所得稅結算申報，未將已揭露之
    營利所得新臺幣（下同）155,362,650元併入綜合所得總額
    ，經被上訴人查獲，核定綜合所得總額158,320,702元，補
    徵稅額51,037,572元，繳納期限至99年1月29日止，上訴人
    逾限繳日期仍未繳納，亦未提起行政救濟。嗣上訴人於99年
    3月26日及同年4月23日具文主張依行政程序法第128條第1項
    第3款申請重新審理，並更正註銷補徵稅款，經被上訴人予
    以否准。上訴人不服，循序提起行政訴訟，聲明求為判決：
    訴願決定、原處分均撤銷，並請求作成註銷補徵稅款處分，
    經原審判決駁回，乃提起本件上訴，主張：本件關鍵爭點不
    在被上訴人要求上訴人繳納現金股利所得稅行政處分、行政
    程序重開行政處分及是否再審等之合法性問題，而係因被上
    訴人違法徵收上訴人所有現金股利以抵繳遺產稅之行政處分
    、不依法就稅捐優先債權參與分配之犯罪行為，致上訴人拒
    繳不合法之所得稅，惟原判決就此關鍵性爭點，未敘明法律
    依據及見解，有判決不備理由或理由矛盾之違法云云。
三、經查：本件上訴人係以其97年度受配自臺北磚廠股份有限公
    司（下稱臺北磚廠）之股利155,362,650元，係繼承被繼承
    人張伯卿所遺臺北磚廠之股份，惟該股份已經被上訴人按其
    淨值課徵遺產稅，而依所得稅法第4條第1項第17款規定，因
    繼承取得之財產免徵所得稅，乃依行政程序法第128條第1項
    第3款規定及援引行政訴訟法第273條之適用法規顯有錯誤事
    由，對被上訴人就上述營利所得所為補徵所得稅處分，請求
    重開行政程序，並註銷該項稅款。經原判決以上訴人之臺北
    磚廠股份係於91年間自配偶張伯卿處繼承而來，而系爭股利
    則為臺北磚廠於97年度配發予上訴人（非繼承時取得之財產
    ），依司法院釋字第608號解釋意旨，不生重複課稅問題，
    故原補徵所得稅處分，無適用法規錯誤等由，駁回上訴人在
    原審之訴。上訴人對原判決上訴，雖以該判決違背法令為由
    ，惟核其上訴理由，係執與本件爭議無涉之關於系爭股利於
    另遺產稅事件遭強制執行之適法性，為原判決不備理由或理
    由矛盾之指摘，暨另為非屬本件起訴聲明範圍之確認核課所
    得稅處分無效及撤銷滯納金、利息之主張，而非具體說明原
    判決有何不適用法規或適用法規不當之情形，並揭示該法規
    之條項或其內容，及合於行政訴訟法第243條第2項所列各款
    之事實，難認對原判決之如何違背法令已有具體之指摘。依
    首開規定及說明，應認其上訴為不合法。
四、據上論結，本件上訴為不合法。依行政訴訟法第249條第1項
    前段、第104條、民事訴訟法第95條、第78條，裁定如主文
    。
中　　華　　民　　國　　100　 年　　9　　 月　　29　　日
                    最高行政法院第三庭
                        審判長法官　黃　璽　君
                              法官　楊　惠　欽
                              法官　吳　東　都
                              法官　陳　金　圍
                              法官　蕭　惠　芳

以  上  正  本  證  明  與  原  本  無  異
中　　華　　民　　國　　100　 年　　9　　 月　　29　　日
　　　　　　　　　　　　　　　書記官　張　雅　琴